臺灣士林地方法院交通事件裁定　　　　　　　　　　九十三年度交聲字第一四三號
　　原處分機關　臺北市交通事件裁決所
　　異　議　人
　　即受處分人　甲○○
右列受處分人因違反道路交通管理處罰條例案件，對於臺北市交通事件裁決所民國九
十三年一月二十九日所為之處分（原處分案號：北市裁三字第裁二二　Ａ三Ｊ二二四
二九八號），聲明異議，本院裁定如左：
        主  文
異議駁回。
        理  由
一、按交岔路口十公尺內不得臨時停車，而禁止臨時停車處所即不得停車，道路交通
    安全規則第一百十一條第一項第二款及第一百十二條第一項第一款分別著有規定
    ；又汽車駕駛人在禁止臨時停車處所停車者，處新臺幣（下同）六百元以上一千
    二百元以下罰鍰，道路交通管理處罰條例第五十六條第一項第一款亦定有明文。
二、原處分意旨略以：異議人甲○○所有車號九Ｄ  四六０號營業小客車於民國九十
    二年十二月四日九時十七分許，在臺北市○○街十一號前，經警逕行舉發在禁止
    臨時停車處所停車，爰依道路交通管理處罰條例第五十六條第一項第一款規定處
    罰鍰九百元。
三、異議意旨略以：通知單及裁決書的舉發違規事實不相同，因道路交通安全規則第
    一百十一條第一項第二款交岔路口十公尺內「不得」臨時停車，和道路交通管理
    處罰條例第五十六條第一項第一款「禁止」臨時停車文字有別，原處分機關不思
    辨禁止和不得二字文字差異，本案適法性有問題。又紅線係私繪，處分機關並不
    否認。且浦城街十一號禁止右轉到羅斯福路二段一０一巷，一０一巷也禁止左轉
    到浦城街，其所停車地點並不會妨礙轉彎車輛駕駛人之視線及判斷，致生交通事
    故云云。
四、經查：
  (一)異議人所有前開車號營業小客車有於前述時、地，在交岔路口十公尺內違規停車
    之事實，有臺北市政府警察局交通大隊九十三年三月三十日北市警交大三字第０
    九三六一七九九六００號函檢附之採證照片附卷可佐，並為異議人所不爭。
  (二)查本件臺北市政府警察局舉發違反道路交通事件通知單（下稱舉發通知單）所記
    載之違規事實為「在交岔路口十公尺內停車」，而依道路交通安全規則第一百十
    一條第一項第二款及第一百十二條第一項第一款之規定，交岔路口十公尺內即為
    禁止停車之處所，已如前述，則本件裁決書所記載之違規事實「在禁止臨時停車
    處所停車」，與舉發通知單實屬一致，異議人徒以文字有所差異等語置辯，尚無
    可採。
  (三)按道路交通安全規則第一百十一條第一項第二款及第一百十一條第一項第三款，
    分別將交岔路口十公尺內及設有禁止臨時停車標誌、標線處所，併列為不得臨時
    停車之處所，依其規範模式，顯見其所稱禁止停車之處所，應有二種不同之性質
    ，即一為經主管機關為顧及交通順暢、安全之考量，劃設標線或設置標誌後始禁
    止停車之處所；另為交岔路口十公尺內禁止臨時停車處所，此處所本質上即屬禁
    止停車之處所，自不待主管機關劃設或設置標線、標誌，若有所劃設或設置，則
    僅具有提醒、督促駕駛人注意之作用而已，故凡交岔路口十公尺內均屬道路交通
    管理處罰條例第三條第一款所規定之道路，均應依道路交通管理處罰條例第五十
    六條第一項第一款之規定處分，故異議人辯稱該處紅線係屬私繪乙節，與本件違
    規事實是否成立尚屬無涉。
  (四)道路交通安全規則第一百十一條第二款將交岔路口十公尺內列為不得臨時停車之
    處所，揆其立法目的，除係為避免影響行進中車輛轉彎時之視野，並免除行進中
    車輛轉彎之困擾外，對於直行車輛而言，因行經交岔路口時，直行車輛駕駛人之
    注意力須集中於觀察相交會道路來車之動向，故在交岔路口一定範圍內（現行法
    規即定為十公尺內）必須保持淨空，使直行車輛之駕駛人無需分散注意力，去處
    理在上開範圍內臨時停車或停車車輛之突發狀況（如駕駛人開啟車門或起步等）
    ，進而維持交岔路口交通動線之流暢，減少阻塞狀況。是以道路交通安全規則第
    一百十一條第二款之規範保護範圍，應兼及於轉彎車輛及直行車輛。受處分人以
    其主觀認知，辯稱其停車之處所未妨害轉彎車輛之視野及判斷云云，既無客觀事
    證可資佐憑，復未慮及在交岔路口直行車輛亦應受保護，是以異議人所辯，並無
    可採。本件事證明確，異議人有前開違規行為堪以認定。
五、綜上所述，異議人確有在前揭時間在禁止臨時停車之交岔路口十公尺內違規停車
    之行為。從而原處分機關依前揭道路交通管理處罰條例第五十六條第一項第一款
    規定裁處異議人罰鍰九百元，核無違誤，本件異議人之異議為無理由，自應將其
    異議駁回。
據上論斷，應依道路交通案件處理辦法第十九條，裁定如主文。
中　　　華　　　民　　　國　　九十三　　年　　　四　　　月　　　十九　　日
                                    臺灣士林地方法院交通法庭
                                        法  官  許　碧　惠
右正本證明與原本無異。
如不服本裁定應於送達後五日內向本院提出抗告狀。
　　　　　　　　　　　　　　　　　　　　書記官  陳　美　英
中　　　華　　　民　　　國　　九十三　　年　　　四　　　月　　二十二　　日
